臺灣臺南地方法院刑事判決
110年度交易字第709號
公  訴  人  臺灣臺南地方檢察署檢察官
被      告  陳文淵


上列被告因公共危險案件，經檢察官提起公訴（110年度偵字第9
751號），被告就被訴犯罪事實為有罪之陳述，本院裁定改依簡
式審判程序，判決如下：
    主  文
陳文淵駕駛動力交通工具而血液中酒精濃度達百分之零點零五以
上，累犯，處有期徒刑陸月，併科罰金新臺幣拾萬元，有期徒刑
如易科罰金及罰金如易服勞役，均以新臺幣壹仟元折算壹日。　
    事實及理由
一、犯罪事實、證據及所犯法條，與檢察官起訴書記載相同，引
    用之(如附件)。
二、爰審酌被告無視於政府大力宣導酒後駕車之危險性，且前已
    有不能安全駕駛，觸犯公共危險罪之前科紀錄，猶未知所警
    惕，再次於酒後血液中酒精濃度高達397mg/dl（即0.397％
    ，換算成吐氣中酒精濃度為1.985mg/l），注意力及反應力
    均嚴重低落之情況下，騎駛普通重型機車上路，且又肇事，
    對其他用路人之安全已造成實際損害，兼衡被告犯後坦認犯
    行，及其教育程度，家庭經濟狀況等一切情狀，量處如主文
    所示之刑，並諭知易科罰金及易服勞役之折算標準。
據上論斷，應依刑事訴訟法第299條第1項前段、第273條之1第1
項，刑法第185條之3第1項第1款、第41條第1項前段、第42條第3
項、第47條第1項，刑法施行法第1條之1第1項，判決如主文。
本案經檢察官徐書翰提起公訴，檢察官陳于文到庭執行職務。
中　　華　　民　　國　　110 　年　　9 　　月　　28　　日
　　　　　　　　　刑事第三庭    法　官　包梅真
以上正本證明與原本無異。
如不服本判決應於收受本判決後20日內向本院提出上訴書狀，並
應敘述具體理由。其未敘述上訴理由者，應於上訴期間屆滿後20
日內向本院補提理由書狀（均須按他造當事人之人數附繕本）「
切勿逕送上級法院」。 
  　　　　　　　　　　　　　　　書記官　薛雯庭
中　　華　　民　　國　　110 　年　　9 　　月　　28　　日
所犯法條：
中華民國刑法第185條之3第1項第1款
駕駛動力交通工具而有下列情形之一者，處 2 年以下有期徒刑
，得併科 20 萬元以下罰金：
一、吐氣所含酒精濃度達每公升零點二五毫克或血液中酒精濃度
    達百分之零點零五以上。
二、有前款以外之其他情事足認服用酒類或其他相類之物，致不
    能安全駕駛。
三、服用毒品、麻醉藥品或其他相類之物，致不能安全駕駛。
因而致人於死者，處 3 年以上 10 年以下有期徒刑；致重傷者
，處 1 年以上 7 年以下有期徒刑。
曾犯本條或陸海空軍刑法第 54 條之罪，經有罪判決確定或經緩
起訴處分確定，於五年內再犯第 1 項之罪因而致人於死者，處
無期徒刑或 5 年以上有期徒刑；致重傷者，處 3 年以上 10 年
以下有期徒刑。

附件：
臺灣臺南地方檢察署檢察官起訴書
                                     110年度偵字第9751號
　　被　　　告　陳文淵　男　42歲（民國00年0月00日生）
　　　　　　　　　　　　住○○市○○區○○里○○00號
　　　　　　　　　　　　國民身分證統一編號：Z000000000號
上列被告因公共危險案件，業經偵查終結，認應提起公訴，茲將
犯罪事實及證據並所犯法條分敘如下：
　　  　犯罪事實
一、陳文淵前於民國108年間，因公共危險案件，經臺灣臺南地
    方法院以108年度交簡字第257號判決處有期徒刑5月確定，
    於108年11月9日徒刑執行完畢釋放出監。詎其自110年3月30
    日13時許起至14時許止，在臺南市六甲區友人住處飲用啤酒
    後，即徒步返回住處，然其明知飲酒吐氣所含酒精濃度達每
    公升0.25毫克以上，不得駕駛動力交通工具，竟未待體內酒
    精成分消退，仍於同日14時許，自住處騎乘車牌號碼000-00
    00號普通重型機車離去。嗣於同日15時3分許，行經臺南市
    善化區台19甲線26.1公里處外側快車道，不慎與楊金秋騎乘
    之車牌號碼000-0000號普通重型機車發生碰撞（楊金秋未受
    傷）。陳文淵經送醫救治後，於同日16時16分，測得血液中
    酒精濃度為397MG/DL（換算呼氣酒精濃度測定值為1.985MG/
    L）。
二、案經臺南市政府警察局善化分局報告偵辦。
　　　  證據並所犯法條
一、上揭犯罪事實，業據被告陳文淵於警詢中坦承不諱，核與證
    人楊金秋證述之情節相符，並有麻豆新樓醫院臨床檢驗科一
    般生化檢驗單、道路交通事故現場圖、道路交通事故調查報
    告表㈠㈡、臺南市政府警察局舉發違反道路交通管理事件通知
    單各1份及現場照片12張在卷可稽，足認被告之自白與事實
    相符，其犯嫌堪以認定。
二、核被告所為，係犯刑法第185條之3第1項第1款之公共危險罪
    嫌。又被告前有如犯罪事實欄所載之論罪科刑及執行情形，
    有刑案資料查註紀錄表1份附卷可憑，其於徒刑執行完畢5年
    內，故意再犯本件有期徒刑以上之罪，為累犯，請依刑法第
    47條第1項規定加重其刑。
三、依刑事訴訟法第251條第1項提起公訴。
　　此　致
臺灣臺南地方法院
中　　華　　民　　國　 110　　年　　7 　　月　　21　　日
                              檢 察 官  徐書翰
本件證明與原本無異
中　　華　　民　　國　 110　　年　　7 　　月　　28　　日
                              書 記 官  陳耀章
所犯法條：
中華民國刑法第185條之3第1項第1款
駕駛動力交通工具而有下列情形之一者，處 2 年以下有期徒刑
，得併科 20 萬元以下罰金：
一、吐氣所含酒精濃度達每公升零點二五毫克或血液中酒精濃度
    達百分之零點零五以上。
二、有前款以外之其他情事足認服用酒類或其他相類之物，致不
    能安全駕駛。
三、服用毒品、麻醉藥品或其他相類之物，致不能安全駕駛。
因而致人於死者，處 3 年以上 10 年以下有期徒刑；致重傷者
，處 1 年以上 7 年以下有期徒刑。
曾犯本條或陸海空軍刑法第 54 條之罪，經有罪判決確定或經緩
起訴處分確定，於五年內再犯第 1 項之罪因而致人於死者，處
無期徒刑或 5 年以上有期徒刑；致重傷者，處 3 年以上 10 年
以下有期徒刑。